# 请教陈版主关于同一控制下业务合并的问题！再次感谢@chenyiwei

提问人：wx_63e605f9b73c 时间：2023-02-10 16:59:26
Chenyiwei老师您好，有一个关于同控下业务合并的问题需要向你请教：
一个跨国集团公司经营芯片业务，在集团框架下，设立不同国家的公司承担不同的职能，相互之间配合才能完成完整的业务链条，具体的：
1 、 美国母公司主要职能为研发+少量的销售职能（具体体现为少量的销售人员）；
2 、 A国子公司主要承担销售职能（对接A国客户）
3 、 B国子公司主要承担研发+少量的销售职能（对接北美客户）；
4 、 台湾子公司主要承担集团内的供应链管理职能（排产、采购、成本、存货管理），对接台湾的台积电，日月光等晶圆、封测供应商。
5 、 中国子公司的职能为研发+少量的销售（对接国内客户）。
目前该集团进行业务重组，将业务相关的资产、股权、人员装进中国子公司：
1 、 收购了美国母公司业务相关的资产以及人员劳动关系；
2 、 收购了A国B国子公司的股权；
3 、 台湾公司由于政治法律的因素，无法收购，而是以服务外包形式向中国子公司提供供应链管理服务（收购完成后，中国公司未单独设立供应链管理职能的部门，以服务外包形式向台湾公司采购服务）。
探讨：本次重组是否构成同一控制下业务合并？

回答人：chenyiwei
是否为了以中国子公司为上市主体之目的整体上市而进行的集团架构重组？如果是，则应认定为同一控制下合并。
虽然各子公司本身不构成完整业务，但互相组合后即可具备“业务三要素”，且集团的意图也是整合形成完整的业务链，因此作为同一控制下的业务合并处理更符合交易的经济实质。

提问人：wx_63e605f9b73c 时间：2023-02-15 03:16:48
对的，确实是为了将中国子公司作为上市主体而进行的集团架构重组。但是主要是担心说因为台湾作为业务链条上的一环，没有被收购到中国上市公司主体内；重组后，收购的资产、境外公司的股权加上中国子公司的业务放在一起看，还是需要加上台湾公司的实现的职能才构成完整的投入、加工、产出全业务链条。但是台湾的职能职能通过签订服务合同来实现，而无法通过股权合并来实现。 陈老师您觉得台湾无法收购进上市主体内对于本次重组构成业务合并是否会存在某种争议？

回答人：chenyiwei
虽然与台湾公司无股权关系，但通过其他方式纳入本企业业务体系范围，也很可能需将台湾公司纳入合并报表范围，确保台湾公司的资源能够为上市主体所用，因此还是构成业务的。